---
lang: es 
title: "Vigilancia de Infecciones Respiratorias Agudas"
date: "`r Sys.Date()`"
format:
  html: 
    embed-resources: true
    author: "Dirección de Epidemiología"
    toc: true
    toc-title: "Índice"
    toc-depth: 3
    toc-location: left
    css: "style/style.css"
    theme: cerulean
editor: visual
reference-location: margin
citation-location: margin
execute: 
  warning: false
  message: false
smooth-scroll: true
code-copy: true
---

El análisis de los eventos agrupados relacionados a la vigilancia de infecciones respiratorias agudas se realizó con los datos de aquellos establecimientos que notificaron al SNVS 2.0, por lo tanto, los N totales puede presentar una diferencia a lo publicado en semanas anteriores.

La notificación oportuna de los datos en SISA, permite optimizar la gestión de la información, la evaluación de la actividad y la toma de decisiones.

```{r}
#| message: false 
#| echo: false
#| results: 'hide'
#| warning: false

source("Scripts/Librerias.R")
source("Scripts/procesamiento_vr_nominal.R")
source("Scripts/Graficos_ambulatorios.R")
source("Scripts/Graficos_internados.R")
```

## **Vigilancia de virus respiratorios en internados y/o ambulatorios**

Determinaciones virales positivas. Chubut. SE `r semana_analisis_minima`- `r semana_analisis_maxima`. Año `r anio_analisis`. (N= `r total_casos_1`).

```{r}
#| message: false 
#| echo: false
#| warning: false

grafico_casos_total
```

## **Vigilancia de virus respiratorios en ambulatorios**

Determinaciones virales positivas en ambulatorios según agente detectado. Chubut. SE `r semana_analisis_minima`- `r semana_analisis_maxima`. Año `r anio_analisis`. (N= `r total_casos_ambulatorios`).

```{r}
#| message: false 
#| echo: false
#| warning: false

grafico_casos_ambulatorios
```

## **Vigilancia de virus respiratorios en internados**

A la semana `r semana_analisis_maxima` del año `r anio_analisis` se identificaron `r total_casos_internados_1` determinaciones positivas para virus respiratorios en los eventos “Internados y/o fallecido por COVID o IRA” y “Unidad Centinela de Infección Respiratoria Aguda Grave (UC-IRAG)”.

Determinaciones virales positivas en internados según agente detectado. Chubut. SE `r semana_analisis_minima`- `r semana_analisis_maxima`. Año `r anio_analisis`. (N= `r total_casos_internados_1`).

```{r}
#| message: false 
#| echo: false
#| warning: false

Graficos_casos_internados 
```

### **Distribución virus respiratorios por grupo etario en internados**

Determinaciones virales positivas por grupo etario y agente detectado. Chubut. SE `r semana_analisis_minima`- `r semana_analisis_maxima`. Año `r anio_analisis` (N= `r total_casos_internados_etario_1`).

```{r}
#| message: false 
#| echo: false
#| warning: false

Graficos_casos_etarios_internados
```

Entre las SE `r semana_analisis_minima` y la SE `r semana_analisis_maxima` se registraron `r total_casos_internados_etario_1` determinaciones virales positivas en internados. 

Para **VSR**, el grupo más afectado fue el de `r grupo_max_list["VSR"]` con `r casos_max_list["VSR"]` determinaciones positivas. El **Sars-Cov-2** predominó en el grupo de `r grupo_max_list["SARS-CoV-2"]` con `r casos_max_list["SARS-CoV-2"]` determinaciones positivas. Por último, **Influenza A** predominó en el grupo de `r grupo_max_list["Influenza A"]` con `r casos_max_list["Influenza A"]` determinaciones positivas.

